Gustavo López Renedo

♀ Toluca de Lerdo, México

7228447442 | https://www.linkedin.com/in/gustavo-lopez-459776222 | https://gustavolopezrenedo.netlify.app

Ingeniero en Tecnologías de la Información con 2 años de experiencia desarrollando soluciones de T.I. Especializado en proyectos web para los sectores jurídico, educativo y empresarial. Destaco por mi enfoque orientado a objetivos que impacten en los indicadores de la organización, mi orientación a la aplicación de buenas prácticas para la mejora continua y mi habilidad de comunicación que permite hacer entendible mi trabajo en todos los niveles. Busco una organización líder para aportar en el desarrollo web con impacto en el negocio por medio de buenas prácticas.

Competencias y habilidades

- Dominio: HTML5, CSS3, Bootstrap, SASS
- Lenguajes PHP, JavaScript
- Framework Laravel
- Maquetación Figma
- WordPress (Elementor)
- Diseño UI/UX
- SEO y WPO
- Adobe Photoshop
- Blender 3D

- Git y GitHub
- MySQL y MongoDB
- Office 365
- Mantenimiento preventivo y correctivo

Capacidad para el trabajo en equipo y comunicación efectiva | Habilidad para la resolución de problemas | Compromiso en el aprendizaje continuo y adaptación a las nuevas tecnologías y tendencias.

Experiencia

TIDAI S.A DE C.V

-Desarrollador Web Jr Ene. 2024 – May. 2024

- Diseño y desarrollo de sitio web oficial de https://tidaimx.com/
- Desarrollo de sistema web para la integración de despacho jurídico.
- Tecnologías utilizadas: <u>HTML, CSS, JavaScript, Bootstrap, PHP, SQL, JQuery, Git, Full Calendar.</u>

RAPTOR WEB EXPERIENCE

-Diseñador Web Feb. 2023 – Ago. 2023

- Elaboración de manual de usuario del sistema web ERP.
- Diseño de iconos 3D libres de copyright para el uso dentro del sistema.
- Tecnologías utilizadas: AutoRun, Adobe Photoshop, Blender.

UNIVERSIDAD TECNOLÓGICA DE ZINACANTEPEC

-Desarrollador Web Jr y Facilitador de capacitación

Jun. 2022 - Dic. 2022

- Desarrollo de inventario web, incluyendo diseño, implementación y mantenimiento de la plataforma.
- Se utilizaron tecnologías: <u>HTML, CSS, JS, PHP, SQL.</u>
- Impartí capacitaciones para el personal en la adopción a nuevas aplicaciones tecnológicas.

INSTITUTO UNIVERSITARIO UNIEM

-Desarrollador Web Jr

Ene. 2022 - Abril. 2022

- Desarrollo de sistema escolar, módulos para administración de estudiantes, docentes y cursos.
- Utilizando las tecnologías: HTML, CSS JavaScript, PHP, SQL.

EDUCACIÓN

UNIVERSIDAD TECNOLÓGICA DE ZINACANTEPEC

-T.S.U en Tecnologías de la Información.

2019 - 2021

-Ingeniería en Entornos Virtuales y Negocios Digitales.

2022 - 2024